【裁判字號】    97,交易,672
【裁判日期】    980211
【裁判案由】    過失傷害
【裁判全文】
臺灣臺中地方法院刑事判決             97年度交易字第672號
公  訴  人  臺灣臺中地方法院檢察署檢察官
被      告  甲○○
上列被告因過失傷害案件，經檢察官提起公訴（97年度偵字第14
950號），本院判決如下：
    主    文
甲○○犯過失傷害罪，處拘役參拾日，如易科罰金，以新臺幣壹
仟元折算壹日。
    犯罪事實及理由
一、甲○○於民國96年10月12日駕駛6283- HW號自小客貨車，沿
    臺中縣清水鎮○○街由東往西方向行駛，同日12時50分許，
    途經該路與新興路閃光號誌交岔路口時，明知學園路方向係
    閃光紅燈，應停車再開，讓幹線道車先行，而依當時並無不
    能注意之情形，竟疏於注意，在學園街停止線前即停車，因
    其右側適有房屋阻擋，以致無法看到右側由乙○○駕駛沿新
    興路由北往南方向行駛而來之BZA-419 號機車，隨即貿然往
    前行駛，而未注意車前狀況及停讓幹線車之乙○○先行，致
    與亦未注意車前狀況由乙○○駕駛之機車發生碰撞，乙○○
    因此人車倒地，受有胸部鈍挫傷併左側第3、4肋骨骨折、左
    側肩鎖關節韌帶斷裂併脫臼等傷害。
二、按現行刑事訴訟法為保障被告之反對詰問權，排除具有虛偽
    危險性之傳聞證據，以求實體真實之發見，於該法第159 條
    第1 項明定被告以外之人於審判外之言詞或書面陳述，除法
    律有規定者外，不得作為證據。又被告以外之人於審判外之
    陳述，雖不符前4條之規定（即刑事訴訟法第159條之1至159
    條之4 ），而經當事人於審判程序同意作為證據，法院審酌
    該言詞陳述或書面陳述作成時之情況，認為適當者，亦得為
    證據；當事人、代理人或辯護人於法院調查證據時，知有第
    159條第1項不得為證據之情形，而未於言詞辯論終結前聲明
    異議者，視為有前項之同意，刑事訴訟法第159條之5定有明
    文。本件檢察官、被告並未就被告以外之人於審判外之陳述
    有所爭執，且迄於言詞辯論終結前，均未主張有刑事訴訟法
    第159條第1項不得為證據之情形，是應認已同意作為證據，
    且經本院審酌後，認無不適當之情形，應認均有證據能力，
    合先敘明。
三、上開犯罪事實，業據告訴人乙○○指訴甚詳，復有告訴人之
    診斷證明書、道路交通事故現場圖、道路交通事故調查報告
    表(一)、(二)、交通事故照片等在卷可稽，被告甲○○就本件車
    禍之發生其有過失責任，及告訴人因本件車禍受傷之事實亦
    坦承不諱。又閃光紅燈表示「停車再開」，車輛應先停止於
    交岔路口前，讓幹道車優先通行後認為安全時，方得續行，
    被告甲○○對此自難諉為不知，是其駕車行近閃光紅燈之交
    岔路口時，竟僅在根本無法看到右側有無來車之清水鎮○○
    街停止線前停車後，隨即再往前開，無視於車子停在停止線
    時，右側之視線完全為路旁之房屋阻擋而無法看清左右來車
    之情形下，貿然往前行駛，未讓自其右側亦未注意車前狀況
    由告訴人所駕駛，沿清水鎮○○路由北往南行駛之重機車先
    行，致二車發生碰撞，告訴人因此受傷，是被告之駕車行為
    確有過失。本件車禍送請臺灣省臺中縣區車輛行車事故鑑定
    委員會鑑定結果，亦認被告駕車行經閃光紅燈交岔路口未注
    意車前狀況，未停讓幹線道車先行，為肇事主因；告訴人駕
    車行經閃光黃燈交岔路口，未注意車前狀況，為肇事次因，
    臺灣省車輛行車事故覆議鑑定委員會亦同此見解，有臺灣省
    臺中縣區車輛行車事故鑑定委員會97年9 月10日中縣鑑字第
    0975502309號函附之鑑定意見書及臺灣省車輛行車事故覆議
    鑑定委員會97年12月29日覆議字第0976204923號函在卷可稽
    。告訴人係因被告之駕車過失行為而受傷，已如前述，足徵
    告訴人之受傷與被告之過失間有相當因果關係至明。綜上，
    本件事證明確，被告之犯行堪以認定。
四、核被告所為，係犯刑法第284條第1項之過失傷害罪。被告於
    肇事後，偵查犯罪之機關尚未發覺肇事者之前，即於警員據
    報到場處理時，當場向處理之警員表明為肇事者，並自願接
    受裁判，有臺中縣警察局道路交通事故肇事人自首情形紀錄
    表在卷可參，合於自首之規定，爰依刑法第62條前段之規定
    減輕其刑。茲審酌被告前無不良素行，有臺灣高等法院被告
    前案紀錄表在卷可憑，被告就本件車禍發生之過失程度、告
    訴人所受之損害及被告犯後坦承犯行，態度良好等一切情狀
    ，量處如主文所示之刑，並諭知易科罰金之折算標準。
據上論斷，應依刑事訴訟法第299條第1項前段，刑法第284條第1
項前段、第62條、第41條第1 項，刑法施行法第1條之1，判決如
主文。
本案經檢察官李善植到庭執行職務
中    華    民    國    98    年    2     月    11    日
                  刑事第五庭  法  官  林慧英
以上正本證明與原本無異。
如不服本判決應於收受判決後10日內向本院提出上訴書狀，並應
敘述具體理由；其未敘述上訴理由者，應於上訴期間屆滿後20日
內向本院補提理由書（均須按他造當事人之人數附繕本）「切勿
逕送上級法院」。
                              書記官  廖碩薇
中    華    民    國    98    年    2     月    11    日
附錄論罪科刑法條
刑法第284條第1項
因過失傷害人者，處6月以下有期徒刑、拘役或5百元以下罰金，
致重傷者，處1年以下有期徒刑、拘役或5百元以下罰金。


司法院資訊處製作；財團法人民間司法改革基金會備份。
